【裁判字號】    97,抗,14
【裁判日期】    970331
【裁判案由】    本票裁定
【裁判全文】
臺灣基隆地方法院民事裁定                97年度抗字第14號
抗  告  人  甲○○
相  對  人  乙○○
上列當事人間聲請本票裁定准許強制執行事件，抗告人對於中華
民國96年12月27日本院基隆簡易庭96年度票字第1001號裁定提起
抗告，本院第二審合議庭裁定如下：
    主  文
抗告駁回。
抗告費用新台幣壹仟元由抗告人負擔。
    理  由
一、抗告意旨略以：抗告人於96年4月所簽發如附表所示之本票1
    張（下稱系爭本票），向相對人商借，雙方明訂每月自薪資
    扣除新台幣（下同）3萬9千元，當初言明借30萬元，但相對
    人卻要抗告人簽39萬元，然實際借得數額僅25萬2千元，相
    對人謂係要扣開辦費及每月要扣除3萬9千元的第1期共4萬8
    千元，之後從96年5月開始由相對人保管抗告人之薪資提款
    卡及存摺；迄96年11月止，相對人共自抗告人薪資中領23
    萬2千元，相對人實無力繼續負擔，乃要求相對人暫時不要
    還那麼多，但未獲相對人同意。聲請人既借得25萬2千元，
    又已還款23萬2千元，相對人竟稱抗告人尚欠其14萬元，其
    餘抗告人所還皆為利息，顯有放高利貸之嫌，況抗告人既已
    還款23萬2千元，原裁定以系爭本票票面金額39萬元及如附
    表所載利息起算日起至清償日止，按年息百分之六計算之利
    息，准予強制執行，與事實不符，即有未合，為此提出抗告
    等語。
二、按本票執票人，依票據法第123 條規定，聲請法院裁定許可
    對發票人強制執行，係屬非訟事件，此項聲請之裁定，及抗
    告法院之裁定，僅依非訟事件程序，以審查強制執行許可與
    否，並無確定實體上法律關係存否之效力，如發票人就票據
    債務之存否有爭執時，應由發票人提起確認之訴，以資解決
    （最高法院57年台抗字第76號判例要旨參照）。
三、經查，相對人主張其執有抗告人為發票人之系爭本票1張，
    並免除作成拒絕證書，不料經提示未獲付款，而聲請裁定許
    可強制執行等情，已據其提出系爭本票為證據，該本票既已
    依票據法規定記載法定應記載事項，即為有效之本票，原裁
    定予以准許，並無不合。至上開抗告意旨所稱之內容，即使
    屬實，亦係實體法上之爭執，應另循民事訴訟程序解決，本
    件非訟程序不得加以審究，仍應為許可強制執行之裁定。抗
    告人之抗告，為無理由，應予駁回。
四、依非訟事件法第46條、第24條第1項，民事訴訟法第495條之
    1第1項、第449條第1項、第95條、第78條，裁定如主文。
中    華    民    國    97    年    3    月    31    日
                  民事庭審判長法  官  李媛媛
                              法  官  陳湘琳
                              法  官  李木貴
┌────────────────────────────────────────────┐
│本票附表：至清償日止利息按週年利率百分之六計算                        96年度票字第1001號│
├──┬───────┬──────┬───────┬───────┬───────┬──┤
│編號│  發  票  日  │  票面金額  │  到  期  日  │  利息起算日  │本  票  號  碼│備考│
│    │              │  (新台幣)  │              │ (至清償日止) │              │    │
├──┼───────┼──────┼───────┼───────┼───────┼──┤
│001 │96年4月17日   │390,000元   │未    記    載│96年4月17日   │CH654588      │    │
└──┴───────┴──────┴───────┴───────┴───────┴──┘
以上正本證明與原本無異。
本裁定除以適用法規顯有錯誤為理由，並經本院許可外，不得再
抗告。
如提起再抗告，應於收受送達後10日內向本院提出再抗告狀，並
繳納再抗告費新台幣1000元。
中    華    民    國    97    年    3     月    31    日
                              書記官  林蔚菁


司法院資訊處製作；財團法人民間司法改革基金會備份。
